# CÉSAR RODRÍGUEZ

# Desarrollador de Software, Front-end y Diseño Gráfico



+506 8971-2652



candres06@hotmail.com



Guápiles, Pococí, Limón, Costa Rica

# PERFIL

Me apasiona crear software que optimiza y simplifica procesos. He desarrollado aplicaciones utilizando tecnologías y frameworks modernos, destacando mi experiencia con Vue y Nuxt por su facilida de integración. Además, he trabajado con bases de datos NoSQL, como Firebase, MongoDB.

Actualmente, estoy expandiendo mis conocimientos en Vue 3 y Nuxt 3, lo que me permite continuar creando más proyectos.

# **EXPERIENCIA**

## Desarrollador de Software & Diseño Gráfico

2023 - Actualidad

# Desarrollador de **Software**

2021 - 2022

# Diseño Gráfico & Desarrollo Web

2019 - 2022

### Desarrollador Front-end

2019 (10 meses)

# Desarrollador de **Software**

2018 (1 año)

### **DEMASA**, Costa Rica.

integrada).

Técnico en Soporte 2015 (Pasantía 3 meses)

Departamento de TI (Soporte Técnico), Reportes con Business Intelligence.

reparación, gestión de inventario con Javascript, Bootstrap 4, ¡Query, NeDB (base de datos

# **Atech Soluciones Tecnológicas**

Sistema de gestión de boletas de reparación con Nuxt 2 y 3, Vuetify 2 y 3, Sass, NodeJS, Pinia, Firebase y Supabase, PWA.

## Minisuper y Panadería Rosita, Guápiles

Sistema de facturación, gestión de inventario e impresión de reportes con Vue, Bootstrap 4, Sass, NodeJS, ExpressJS (como API de comunicación con la base de datos), MongoDB (como base da datos NoSQL), ElectronJS.

# Sublime Arte y Tecnología S.A.

Diseño de papelería corporativa, impresión de artes utilizados en sublimación y estampado. Diseño web con HTML, CSS, Javascript.

### ELIM5 Inc. Canadá

Creación de landing pages con HTML, CSS, Javascript, ¡Query, Bootstrap 4. Creador de formularios con JotForm. Plantillas para correo electrónico.

Electroservicios Bonilla, Guápiles

Sistema básico de entrada de boletas de

# Paquetes de Office.

EDUCACIÓN

- Bachiller en Educación Media (2015) C.T.P Pococí.
- Técnico Medio en Informática en Soporte (2015) C.T.P Pococí.
- Bachiller Ingeniería en Sistemas. (2017-) UACA.



# **HABILIDADES**

- Javascript, HTML5, CSS3, PHP. Java.
- NodeJS, ExpressJS.
- MongoDB, Microsoft SQL Server, MySQL.
- Vue 2 y 3, Nuxt 2 y 3, ElectronJS, PWA, Pinia.
- Bootstrap 4, jQuery, Sass, Vuetify, BootstrapVue.
- Android Studio
- Photoshop, Illustrator, Figma.